<!DOCTYPE html PUBLIC "-//W3C//DTD XHTML 1.0 Transitional//EN" "http://www.w3.org/TR/xhtml1/DTD/xhtml1-transitional.dtd">
<html xmlns="http://www.w3.org/1999/xhtml">
<head>
	<meta http-equiv="Content-Type" content="text/html; charset=iso-8859-1" />
	<title>Ymmärrä suomea</title>
	<style type="text/css" media="all">@import "css/styles.css";</style>
	<script type="text/javascript" src="swfobject.js"></script>
</head>
<body class="font-medium">
	<div id="main-wrapper">
		<div id="topbar"></div>
		<div id="main-menu">
			<table cellspacing="0" cellpadding="0" border="0" class="add-links"><tr>
				<td class="item"><img class="raquo" src="i/raquo.gif" alt="" height="7" width="4" /><a href="/ymmarra/index.php?moduli=sanakirja">Sanakirja</a></td>
				<td class="item"><img class="raquo" src="i/raquo.gif" alt="" height="7" width="4" /><a href="/ymmarra/index.php?moduli=verbit">Verbiluettelo</a></td>
				<td class="item"><img class="raquo" src="i/raquo.gif" alt="" height="7" width="4" /><a href="/ymmarra/index.php?moduli=kielioppi">Kielioppi</a></td>
			</tr></table>
			<table cellspacing="0" cellpadding="0" border="0"><tr>
				<td class="item"><img class="raquo" src="i/raquo.gif" alt="" height="7" width="4" /><a href="/ymmarra/index.php">Etusivu</a></td>
				<td class="item"><img class="raquo" src="i/raquo.gif" alt="" height="7" width="4" /><a href="/ymmarra/index.php?moduli=tekstit">Lukutekstit</a></td>
			</tr></table>
		</div>
		<div id="content">
			<table cellspacing="0" cellpadding="0" border="0" id="content-wrapper"><tr>
				<td>
					<div id="left-menu">
												<div class="header-verb"><span>Verbit</span></div>
						<div class="menu">
								<div class="init"><a href="/ymmarra/index.php?moduli=verbit&kirjain=a">A</a></div>
								<div class="init"><a href="/ymmarra/index.php?moduli=verbit&kirjain=e">E</a></div>
								<div class="init"><a href="/ymmarra/index.php?moduli=verbit&kirjain=h">H</a></div>
								<div class="init"><a href="/ymmarra/index.php?moduli=verbit&kirjain=i">I</a></div>
								<div class="init"><a href="/ymmarra/index.php?moduli=verbit&kirjain=j">J</a></div>
								<div class="init"><a href="/ymmarra/index.php?moduli=verbit&kirjain=k">K</a></div>
								<div class="init"><a href="/ymmarra/index.php?moduli=verbit&kirjain=l">L</a></div>
								<div class="init"><a href="/ymmarra/index.php?moduli=verbit&kirjain=m">M</a></div>
								<div class="init"><a href="/ymmarra/index.php?moduli=verbit&kirjain=n">N</a></div>
								<div class="init"><a href="/ymmarra/index.php?moduli=verbit&kirjain=o">O</a></div>
								<div class="init"><a href="/ymmarra/index.php?moduli=verbit&kirjain=p">P</a></div>
								<div class="init"><a href="/ymmarra/index.php?moduli=verbit&kirjain=r">R</a></div>
								<div class="init"><a href="/ymmarra/index.php?moduli=verbit&kirjain=s">S</a></div>
								<div class="init"><a href="/ymmarra/index.php?moduli=verbit&kirjain=t">T</a></div>
								<div class="init"><a href="/ymmarra/index.php?moduli=verbit&kirjain=u">U</a></div>
								<div class="init"><a href="/ymmarra/index.php?moduli=verbit&kirjain=v">V</a></div>
								<div class="init"><a href="/ymmarra/index.php?moduli=verbit&kirjain=y">Y</a></div>
								<div class="init"><a href="/ymmarra/index.php?moduli=verbit&kirjain=Ä">Ä</a></div>
						</div>					</div>
				</td>
				<td>
					<div id="main-content">
						<div id="path">
							<a href=".">Etusivu</a> &gt; <a href="/ymmarra/index.php?moduli=verbit&kirjain=L">L</a>						</div>
													<h1>LÄMMETÄ</h1>
						<table cellspacing="0" cellpadding="0" border="0">
							<tr>
								<td colspan="2" style="padding-bottom:10px;"><strong>Aktiivin indikatiivi</strong></td>
							</tr>
							<tr>
								<td><pre>PREESENS                   
minä      lämpenen         
sinä      lämpenet         
hän       lämpenee         
me        lämpenemme       
te        lämpenette       
he        lämpenevät       

PASSIIVI
          lämmetään        

IMPERFEKTI                 
         lämpenin          
         lämpenit          
         lämpeni           
         lämpenimme        
         lämpenitte        
         lämpenivät        

PASSIIVI
         lämmettiin        

PERFEKTI
olen     lämmennyt         
olet     lämmennyt         
on       lämmennyt         
olemme   lämmenneet        
olette   lämmenneet        
ovat     lämmenneet        

PASSIIVI
on       lämmetty          

PLUSKVAMPERFEKTI
olin     lämmennyt         
olit     lämmennyt         
oli      lämmennyt         
olimme   lämmenneet        
olitte   lämmenneet        
olivat   lämmenneet        

PASSIIVI
oli      lämmetty          
</pre></td>
								<td>&nbsp;&nbsp;&nbsp;</td>
								<td><pre>     KIELTOMUOTO
     en        lämpene
     et        lämpene
     ei        lämpene
     emme      lämpene
     ette      lämpene
     eivät     lämpene


     ei        lämmetä 

   
     en        lämmennyt
     et        lämmennyt
     ei        lämmennyt
     emme      lämmenneet
     ette      lämmenneet
     eivät     lämmenneet


     ei        lämmetty 


    en      ole lämmennyt
    et      ole lämmennyt
    ei      ole lämmennyt
    emme    ole lämmenneet
    ette    ole lämmenneet
    eivät   ole lämmenneet


    ei      ole lämmetty 


    en    ollut  lämmennyt
    et    ollut  lämmennyt
    ei    ollut  lämmennyt
    emme  olleet lämmenneet
    ette  olleet lämmenneet
    eivät olleet lämmenneet


    ei    ollut  lämmetty
</pre></td>
							</tr>
						</table>
						<table cellspacing="0" cellpadding="0" border="0">
							<tr>
								<td colspan="2" style="padding-bottom:10px;"><strong>Aktiivin konditionaali</strong></td>
							</tr>
							<tr>
								<td><pre>PREESENS 
minä     lämpenisin        
sinä     lämpenisit        
hän      lämpenisi         
me       lämpenisimme      
te       lämpenisitte      
he       lämpenisivät      

PASSIIVI
         lämmettäisiin     

PERFEKTI
olisin   lämmennyt         
olisit   lämmennyt         
olisi    lämmennyt         
olisimme lämmenneet        
olisitte lämmenneet        
olisivat lämmenneet        

PASSIIVI
olisi    lämmetty          
</pre></td>
								<td>&nbsp;&nbsp;&nbsp;</td>
								<td><pre> 
    en          lämpenisi
    et          lämpenisi
    ei          lämpenisi
    emme        lämpenisi
    ette        lämpenisi
    eivät       lämpenisi


    ei          lämmettäisi 


    en olisi    lämmennyt
    et olisi    lämmennyt
    ei olisi    lämmennyt
    emme olisi  lämmenneet
    ette olisi  lämmenneet
    eivät olisi lämmenneet


    ei olisi    lämmetty
</pre></td>
							</tr>
						</table>
						<table cellspacing="0" cellpadding="0" border="0">
							<tr>
								<td colspan="2" style="padding-bottom:10px;"><strong>Aktiivin potentiaali</strong></td>
							</tr>
							<tr>
								<td><pre>PREESENS
minä     lämmennen         
sinä     lämmennet         
hän      lämmennee         
me       lämmennemme       
te       lämmennette       
he       lämmennevät       

PASSIIVI
         lämmettäneen      

PERFEKTI
lienen   lämmennyt         
lienet   lämmennyt         
lienee   lämmennyt         
lienemme lämmenneet        
lienette lämmenneet        
lienevät lämmenneet        

PASSIIVI
lienee   lämmetty          
</pre></td>
								<td>&nbsp;&nbsp;&nbsp;</td>
								<td><pre> 
    en          lämmenne
    et          lämmenne
    ei          lämmenne
    emme        lämmenne
    ette        lämmenne
    eivät       lämmenne


    ei          lämmettäne 


    en    liene lämmennyt
    et    liene lämmennyt
    ei    liene lämmennyt
    emme  liene lämmenneet
    ette  liene lämmenneet
    eivät liene lämmenneet


    ei    liene lämmetty
</pre></td>
							</tr>
						</table>
						<table cellspacing="0" cellpadding="0" border="0">
							<tr>
								<td colspan="2" style="padding-bottom:10px;"><strong>Aktiivin imperatiivi</strong></td>
							</tr>
							<tr>
								<td><pre>PREESENS

(sinä)   lämpene           
(hän)    lämmetköön        
(me)     lämmetkäämme      
(te)     lämmetkää         
(he)     lämmetkööt        

PASSIIVI
         lämmettäköön      

PERFEKTI

ole      lämmennyt         
olkoon   lämmennyt         
olkaamme lämmenneet        
olkaa    lämmenneet        
olkoot   lämmenneet        

PASSIIVI

olkoon   lämmetty          
</pre></td>
								<td>&nbsp;&nbsp;&nbsp;</td>
								<td><pre> 

    älä         lämpene
    älköön      lämmetkö
    älkäämme    lämmetkö
    älkää       lämmetkö
    älkööt      lämmetkö


    älköön      lämmettäkö 



    älä ole       lämmennyt
    älköön olko   lämmennyt
    älkäämme olko lämmenneet
    älkää olko    lämmenneet
    älkööt olko   lämmenneet



    älköön olko   lämmetty
</pre></td>
							</tr>
						</table>
						<table cellspacing="0" cellpadding="0" border="0">
							<tr>
								<td colspan="2" style="padding-bottom:10px;"><strong>Verbin nominaalimuodot</strong></td>
							</tr>
							<tr>
								<td><pre>I INFINITIIVI              

Lyhyempi muoto:            
         lämmetä           

Pitempi muoto:             
         lämmetäkseni      
         lämmetäksesi
         lämmetäkseen
         lämmetäksemme
         lämmetäksenne
         lämmetäkseen

III  INFINITIIVI           

inessiivi    lämpenemässä  
elatiivi     lämpenemästä  
illatiivi    lämpenemään   
adessiivi    lämpenemällä
abessiivi    lämpenemättä  
instruktiivi lämpenemän    
                           
Passiivi
instruktiivi lämmettämän   
                           
                           
</pre></td>
								<td>&nbsp;&nbsp;&nbsp;</td>
								<td><pre> II INFINITIIVI

 inessiivi    lämmetessä 
 instruktiivi lämmeten

 Passiivi
 inessiivi    lämmettäessä 






 IV INFINITIIVI

 nominatiivi  lämpeneminen
 partitiivi   lämpenemistä
    

 I PARTISIIPPI 
 aktiivi      lämpenevä
 passiivi     lämmettäva 

 II PARTISIIPPI 
 aktiivi      lämmennyt 
 passiivi     lämmetty
</pre></td>
							</tr>
						</table>

					</div>
				</td>
			</tr></table>		</div>
		<div id="footer"><a href="http://www.oph.fi/"><img src="i/oph_logo_ymmarrasuomea.gif" width="157" height="35" alt="OPH" /></a></div>
	</div>
</body>
</html>
